臺灣臺中地方法院刑事判決
111年度侵訴字第46號
公  訴  人  臺灣臺中地方檢察署檢察官
被      告  王凱民


選任辯護人  周仲鼎律師（法扶律師）
上列被告因妨害性自主罪案件，經檢察官提起公訴（110年度偵
字第34972號），本院判決如下：
    主    文
乙○○犯強制性交罪，處有期徒刑伍年。
    犯罪事實
一、乙○○（微信暱稱：kai）因甫於民國110年8月13日出獄，於
    同年8月15日凌晨1時05分許，與莊啟勛、甲○○、己○○，在綽
    號「澤哥」位於臺中市○○區○道街000號之租屋處慶祝喝酒，
    並以微信召點連同代號AB000-A110372號之女子（真實姓名
    、年籍詳卷，下稱甲女）之傳播小姐共2名至上開處所1樓陪
    同喝酒作樂。期間乙○○邀約甲女上7樓抽菸，乙○○初躺臥甲
    女腿上，嗣亂摸甲女身體，欲親吻甲女，更向甲女表示欲發
    生性行為，均經甲女口頭拒絕，表示不要，並告知欲下樓，
    乙○○明知甲女已明確拒絕與其為性交，竟無視甲女意願，基
    於強制性交之犯意，利用男性生理及體型上之優勢，以不法
    腕力將甲女拉回沙發，壓在沙發上，強行親吻甲女，並撫摸
    甲女胸部、腰部等處，甲女掙脫起身快速跑至電梯處欲下樓
    ，乙○○見狀亦跑進電梯，甲女見乙○○同進電梯，即欲走出電
    梯改走樓梯，乙○○旋將甲女拉進電梯內，將電梯按至3樓，
    並強拉甲女至3樓房間內，將甲女強壓在床上，不顧甲女持
    續反抗表示不要，強脫甲女所穿著之短裙及內褲，並將其陰
    莖插入甲女陰道，以此強暴之方式，對甲女為強制性行為1
    次。嗣甲女走至1樓，傳送LINE予其經紀人丁○○，告知丁○○
    遭乙○○強制性交，丁○○聞訊後，隨即至上址接回甲女，並載
    送甲女至中國醫藥大學附設醫院驗傷，再載送甲女至警局提
    出告訴，經警循線查悉上情。
二、案經甲女訴由臺中市政府警察局第五分局報請臺灣臺中地方
    檢察署檢察官偵查起訴。
    理  由
壹、程序部分：
一、按本法所稱性侵害犯罪，係指觸犯刑法第221條至第227條、
    第228條、第229條、第332條第2項第2款、第334條第2款、
    第348條第2項第1款及其特別法之罪；又因職務或業務知悉
    或持有性侵害被害人姓名、出生年月日、住居所及其他足資
    識別其身分之資料者，除法律另有規定外，應予保密。警察
    人員必要時應採取保護被害人之安全措施。行政機關、司法
    機關及軍法機關所製作必須公示之文書，不得揭露被害人之
    姓名、出生年月日、住居所及其他足資識別被害人身分之資
    訊，性侵害犯罪防治法第2條第1項、第12條定有明文。又性
    侵害犯罪防治法第12條及第13條第1項所定其他足資識別被
    害人身分之資訊，包括被害人照片或影像、聲音、住址、親
    屬姓名或其關係、就讀學校與班級或工作場所等個人基本資
    料，性侵害犯罪防治法施行細則第6條，亦定有明文。依前
    揭規定，本案判決書於當事人欄、犯罪事實欄及理由欄內，
    故就被害人即告訴人甲女之姓名、身分等資訊均不予揭露，
    先予敘明。
二、復按被告以外之人於審判外之言詞或書面陳述，除法律另有
    規定外，不得作為證據。又被告以外之人於審判外之陳述，
    雖不符合刑事訴訟法第159條之1至第159條之4之規定，但經
    當事人於審判程序同意作為證據，法院審酌該言詞陳述或書
    面陳述作成時之情況，認為適當者，亦得為證據，刑事訴訟
    法第159條之5第1項定有明文。查，本案判決以下所引用被
    告乙○○以外之人於審判外之陳述，本院於審理時予以提示並
    告以要旨，檢察官、被告乙○○及辯護人於本院審理時均表示
    同意作為本案證據（見本院卷第195頁至第196頁），本院審
    酌上開證據作成時之情況，並無違法不當及證明力明顯過低
    之瑕疵，認為以之作為證據為適當，依刑事訴訟法第159條
    之5第1項規定，應具有證據能力。
三、至卷內所存經本院引用為證據之非供述證據部分，與本件待
    證事實間均具有關聯性，且無證據證明係公務員違背法定程
    序所取得，是依刑事訴訟法第158條之4之反面解釋，自有證
    據能力。
貳、認定犯罪事實所憑之證據及理由：
一、訊據被告固坦承於上揭時、地與告訴人發生性交行為，惟否
    認有何違反告訴人意願，強制性交告訴人之犯行，辯稱：我
    與告訴人是兩情相悅發生性關係。我在1樓與告訴人喝酒時
    感覺良好，即已向告訴人舌吻成功，嗣後在7樓我也跟告訴
    人有親有摸，我問告訴人要不要做愛，告訴人回答很久沒有
    做愛了，我就繼續親與摸告訴人，隨後帶告訴人至3樓為性
    行為，過程中我有與告訴人舌吻，告訴人亦無反抗，若係違
    反告訴人意願與其為性交行為，告訴人之四肢不會無明顯外
    傷。並且事後告訴人還問我是不是真心的、有無女友等語（
    見偵卷第21至26頁、第91至95頁；本院卷第57至66頁）；辯
    護意旨略以：本案驗傷單上，告訴人身上並沒有較多其他傷
    勢，依一般經驗法則，若有違反告訴人意願之情事，且告訴
    人奮力反抗等，其四肢應會留下肢體衝突之傷痕，可見被告
    並無違反被害人意願。又證人戊○○、己○○、甲○○等人均證稱
    告訴人與被告事發後互動自然、無任何異狀，並聚會過程中
    亦未聽見爭吵，或如同告訴人所述被告有向其道歉，或其他
    人與告訴人作和解、勸諭之相關行為等語（見本院卷第201
    頁、第218至224頁）。
二、經查：
　㈠被告因甫於110年8月13日出獄，於同年8月15日凌晨1時5分許
    ，與多名男性友人在位於臺中市○○區○道街000號之友人租屋
    處慶祝喝酒，並以微信召點連同告訴人之傳播小姐共2名至
    上開處所1樓陪同喝酒。期間被告有邀約告訴人上7樓抽菸，
    並於3樓房間內，以其陰莖進入告訴人陰道內之方式，對告
    訴人為性交1次。嗣由告訴人之經紀人即證人丁○○，至上址
    接回告訴人等情，業據被告於警詢、偵查及審理中供述明確
    （見偵卷第21至26頁、第91至95頁；本院卷第57至66頁），
    核與證人即告訴人於警詢、偵查及審理中（見偵卷第27至33
    頁、第65至70頁、第106至107頁；本院卷第67至68頁、第13
    1至154頁）、丁○○於偵查及審理中（見偵卷第105至107頁；
    本院卷第155至168頁）、戊○○於警詢及審理中（見偵卷第35
    至40頁；本院卷第168至177頁）、己○○於警詢及審理中（見
    偵卷第41至43頁；本院卷第178至183頁）、甲○○於警詢及審
    理中（見偵卷第45至48頁；本院卷第183至194頁）證述情節
    大致相符，並有告訴人親繪現場圖3張、內政部警政署刑事
    警察局110年11月10日刑生字第1108019896號鑑定書、臺灣
    臺中地方檢察署111年度保管字第659號扣押物品清單（見偵
    卷第75至79頁、第83至85頁、第101至102頁）、本院111年
    度院保字第489號扣押物品清單（見本院卷第37至38頁）在
    卷可稽，是此部分事實，堪以認定。 
　㈡被告雖以前詞置辯，惟上開犯罪事實，業據告訴人於警詢、
    偵訊及審理中證述歷歷，且前後相符，茲分敘如下：
　⒈告訴人於警詢中證稱：110年8月15日1時5分，我獨自前往臺
    中市○○區○道街000號坐被告的檯，一開始大家只有在1樓喝
    酒，之後被告就邀約我到7樓陪被告抽K菸，當時樓上已經有
    2個男生在那邊。之後那2個男生問被告要不要一起下樓，被
    告拒絕他們，2個男生下去後，被告抱著我睡覺，並開始親
    我，我反抗說：「不要。」，被告說：「我想跟你幹嘛。」
    也就是發生關係，我回答：「我沒有做這個，我也不要。」
    即趕快跑去坐電梯要下樓，被告也馬上跑來旁邊說：「我帶
    你去別的房間。」我就想說要改走樓梯下去，被告則硬把我
    拉進電梯並拉進3樓的某個房間，把我壓在床上，不顧我一
    直反抗說「不要」，持續回覆我「沒關係啊來啊。」並繼續
    拉我的裙子，也把我的裙子扯破，之後開始脫自己的褲子，
    將他的生殖器插入我的下體，過程中我一直都有強力反抗、
    踢他，但我完全推不開被告，之後被告就生殖器拔出來射在
    我的肚子上，並用衛生紙把精液擦掉。後來我就下樓跟另一
    位傳播小姐說：「我被性侵了。」並在2時54分跟我的經紀
    人說我被性侵，在等待經紀人途中，被告有下來1樓跟我道
    歉，嗣後經紀人載我離開後即前往醫院驗傷等語在卷（見偵
    卷第27至33頁）。
　⒉告訴人於偵查中證稱：我是在8月15日被叫去正道街住家的傳
    播小姐，剛進去的時候我還沒看到被告，之後被告從樓上下
    來，就坐在我旁邊喝酒，之後被告要我陪他到7樓閃酒，當
    時7樓已有2個朋友，他們在抽K菸，之後那2個朋友說要下樓
    ，問被告要不要一起下樓，被告說要再休息一下就自己在7
    樓做菸抽菸，我在那邊待了一陣子後表示要下樓，被告就將
    頭躺在我的腿上抱住我。我再次說了要下樓，但被告開始對
    我亂摸，起來要抱我的腰跟親我的嘴巴，之後我起身說要下
    樓，被告又把我拉回沙發，把我的手壓住要親我，我要掙脫
    準備落跑，但被告追上來按電梯把我拉進電梯，強拉我至3
    樓的房間，並把我硬摔到床上，並急著扯掉我的裙子跟內褲
    ，把我的裙子扯壞，中間被告站起來要脫褲子時，我有試圖
    跑出房間，但又被被告抓回來，並用他的生殖器插入我的陰
    道，我一直推他踢他，但他力氣太大了。後來結束時，他就
    射精在肚子上並用衛生紙擦掉。後來被告射精完躺在床上睡
    著，我就穿上內褲跟拉鍊壞掉的裙子走到1樓，跟經紀人還
    有另外1位傳播小姐說，等待經紀人來接我至醫院驗傷等語
    明確（見偵卷第65至70頁、第106至107頁）。
　⒊告訴人於審理中證稱：案發當天我到場後，在1樓客廳開始坐
    檯，後面被告跟我說要上樓閃酒，叫我陪他上去，上去時已
    經有2個男生在那邊，然後被告就在樓上抽K菸，之後那2個
    男生約我們一起下去，被告不要，硬要留在那邊休息。那2
    個男生下去之後，被告就開始親我嘴巴、摸我胸部、腰部，
    我跟被告說我不要並推他，被告說抱著我一下就好，我就再
    跟被告說想下樓，被告就拉著不讓我走，把我壓在沙發上繼
    續摸我、親我、欲性侵我，我就逃到電梯，但被告跟過來說
    要帶我去別的房間，我說我不要並按1樓，被告馬上按3樓且
    將電梯鍵擋住不讓我取消，強拖我去3樓的房間，途中我有
    逃跑2次、一直踢被告及一直跟被告說不要，但都被被告拉
    回來，且被告力氣太大又整個人壓在我身上，我反抗不了。
    後來被告把我的裙子扯壞、內褲脫下，將他的陰莖放進我的
    體內為動作，之後射精在我的肚子上，並拿出衛生紙擦拭，
    接著倒頭就睡。我把自己的內褲穿起來，裙子一邊用手拉著
    ，下樓聯繫我的經紀人並告知他「我被硬上了」，之後被告
    下樓向我道歉，希望我再給他一次機會。嗣後我的經紀人載
    我離開現場後就去醫院，陪我到早上驗傷完畢等語甚詳（見
    本院卷第67頁、第131至154頁）。
　⒋綜觀上情，告訴人就其當日前往坐檯之現場情況、被告以何
    原因要求其陪伴至7樓、被告於何時開始對其上下其手，撫
    摸其胸部、腰部及親吻之猥褻行為、被告如何阻止其乘坐電
    梯逃至1樓、強拉其進入3樓、在3樓房間內被告如何壓制其
    在床上、將裙子扯壞及脫下其內褲、被告如何對其為強制性
    交行為及於強制性交得逞後所為後續行為、告訴人被強制性
    交後之反應等基本重要事實，均能具體詳述，未有任何抽象
    或誇大之情節，且始終證述如一，前後並無明顯矛盾之處，
    並無瑕疵可指。又告訴人於審理中經檢察官、辯護人交互詰
    問，亦未見有何猶豫不決，於本院訊問時，也無態度反覆不
    一之情事，苟非告訴人親身經歷而難以抹滅之記憶，告訴人
    在檢察官及本院命其具結後負擔可能受偽證罪處罰之情形下
    作證，何以猶能為此詳盡、前後一致之指證。再衡以告訴人
    與被告係初次見面，雙方並無怨隙，此據被告自承在卷（見
    本院卷第60頁），而告訴人對被告提出告訴，尚須面對司法
    訴訟程序，倘非確有其事，實難認告訴人甘冒犯偽證罪之風
    險為虛偽證述，設詞虛構上開情節，誣陷被告令入囹圄之合
    理動機存在，故堪認告訴人歷次之證述憑信性甚高，應非子
    虛。
　㈢按性侵害犯罪案件具有隱密性，通常僅有被告與被害人在場
    ，或不免淪為各說各話之局面，故被害人之證言是否可信，
    審理事實之法院，仍應為其他證據之調查，以為取捨之依據
    ，亦即，除被害人之指述外，尚需有補強證據以綜合判斷之
    。而被害人之供述證據，固需以補強證據證明其確與事實相
    符，然所謂之補強證據，並非以證明犯罪構成要件之全部事
    實為必要，倘其得以佐證供述所見所聞之犯罪非虛構，能予
    保障所供述事實之真實性，即已充分；又得據以佐證者，雖
    非直接可以推斷該被告之實行犯罪，但以此項證據與證人之
    指認供述綜合判斷，如足以認定犯罪事實者，仍不得謂其非
    補強證據（最高法院103年台上字第805號判決意旨參照）。
    又按證人陳述之內容，茍係供作證明被害人之身心狀態，或
    證明被害人之認知，或證明其聽聞被害人所造成之影響者，
    由於並非用來證明被害人轉述之內容是否真實，而是作為情
    況證據（間接證據）以之推論被害人陳述當時之心理或認知
    ，或是供為證明對該被害人所產生之影響，實已等同證人陳
    述其當時所目睹被害人之情況，其待證事實與證人之知覺間
    有關連性，自屬適格之補強證據（最高法院107年度台上字
    第1075號判決意旨參照）。查告訴人上開證述有下列補強證
    據足認與事實相符，茲分敘如下：
　⒈證人丁○○於偵查及審理中證稱：當天甲女先用文字跟我說客
    人強暴她，對她強制性交，甲女有打電話給我，我就去客人
    那邊載她，帶她去中國醫藥學院驗傷等語（見偵卷第105頁
    反面、本院卷第155至168頁），經核與告訴人上開證述其於
    事發當日前往坐檯遭被告強制性交後，告知丁○○「我被硬上
    了」，丁○○即前往正道街住家搭載告訴人離開，並至醫院驗
    傷之情節相符。又告訴人遭性侵後確曾聯繫丁○○其被強制性
    交之情形，並由丁○○陪同告訴人前往醫院驗傷，此有告訴人
    與丁○○間對話紀錄擷圖4張及中國醫藥大學附設醫院受理疑
    似性侵害事件驗傷診斷書附卷可參（見不公開卷第9至13頁
    、第29至31頁），是此部分事實自堪採憑。再者，丁○○復於
    本院審理中證稱：「（問：甲女告訴你被客人做了這件事情
    時，她的情緒看起來怎麼樣？）她就一直哭。」、「（問：
    甲女是開始講就哭？還是一上車就哭？）一上車的時候就在
    哭了。」、「（問：你在陪伴甲女過程當中，甲女除了一直
    哭泣的反應之外，甲女還有無其他情緒反應，譬如她對這件
    事情很生氣、很憤怒？或因甲女有提到被告才剛關出來，甲
    女有無害怕或低落、沮喪的情緒反應？）有，她對被被告性
    侵這件事情很生氣以外，就沒有其他情緒反應，那時候就直
    接帶去驗傷了。」等語（見本院卷第160至161頁、第165頁
    ），是丁○○其雖未親見告訴人遭被告強制性交行為之過程，
    然告訴人於遭性侵後未久即連繫經紀人丁○○，並明確告知遭
    被告性侵之過程，且於丁○○到場搭載告訴人時，告訴人陳述
    遭被告性侵經過時亦有哭泣、生氣之情形，而哭泣、憤怒之
    反應乃告訴人於案發後未久，告知及求助於丁○○時之外在表
    現，乃當下之情緒反應，當屬真切，且此乃為丁○○本於其親
    見親聞所陳述，與一般轉述被害人陳述內容之累積證據不同
    ，自得作為適格之補強證據。另告訴人於準備程序及審理中
    亦有情緒不穩、流淚哭泣之情，此等情緒亦屬性侵害犯罪被
    害人於回憶案發經過可能出現之反應，亦足為告訴人前揭陳
    述之補強證據。從而，依告訴人於坐檯陪酒時遭性侵，其於
    遭性侵後立即向工作所屬之經紀人丁○○反應及求助，丁○○聞
    訊後隨即帶同告訴人至醫院採檢及報警處理，告訴人陳述遭
    被告性侵經過時及於本院審理時所呈現之上開情緒反應等情
    ，足認告訴人證述遭被告以強暴之方法對其為性交，確有所
    據。
　⒉再告訴人於警詢、偵查及審理中均證稱：過程中我有一直推
    、踢被告，但他力氣太大了，我根本反抗不了等語（見偵卷
    第29頁反面、第65頁反面；本院卷第139頁），參以告訴人
    於審理中稱自己於案發當時身高167公分、體重50公斤，衡
    諸常情，因兩性生理上之差異，女性在遭男性壓制時，本即
    較難以反抗，又告訴人亦非屬特別強壯而足以反抗男性之體
    態，堪認告訴人所述其難以反抗被告對之為強制性交行為，
    應屬合理。復查告訴人於案發後，隨即由丁○○搭載告訴人至
    中國醫藥大學驗傷，診斷結果身體其餘各處固無明顯外傷，
    惟其後頸有約6公分紅印、小陰唇3點鐘與9點鐘紅腫及微小
    出血點，有中國醫藥大學附設醫院受理疑似性侵害事件驗傷
    診斷書附卷足參（見不公開卷第9至13頁）；稽之，告訴人
    於審理時證稱：「（問：你案發當天早上7點有中國醫學藥
    學院驗傷，依據當時醫生的驗傷診斷書記載，妳後頸有約6
    公分的紅印，這是如何造成？）我不知道如何造成。」、「
    （問：依據驗傷診斷書記載，妳小陰唇3點鐘、9點鐘部分有
    紅腫微小出血點，是否知悉這是如何造成？）被告嘗試將其
    陰莖放入我陰道時造成的。」（見本院卷第141頁），是告
    訴人已明確證述上述小陰唇3點鐘與9點鐘紅腫及微小出血點
    之傷害係遭被告強制性交所造成。至告訴人雖不知後頸之紅
    印如何產生，惟衡以告訴人前開所述，其於當下持續反抗被
    告之強暴行為，而於不知情之狀態下造成其後頸之傷害亦屬
    合理。從而，依告訴人上開所受之傷害觀之，告訴人證述遭
    被告以強暴之方法對其為性交，應屬事實。至被告及辯護意
    旨則以前詞置辯，認本案驗傷單上，告訴人身上並沒有較多
    其他傷勢，依一般經驗法則認被告應無違反被害人之意願。
    然告訴人已明確證述其小陰唇之傷害造成原因為被告對其強
    制性交所致，是告訴人尚非全無受傷之情；又如前開所述，
    基於兩性生理上之差異，女性於現實上本即較難以反抗男性
    之壓制，且告訴人亦非屬特別強壯而足以反抗男性之體態，
    堪認告訴人現實上應無從施以劇烈之肢體掙扎，故於四肢上
    無其他明顯外傷，尚非違常。復若為挫傷、紅腫等傷痕，並
    非必於短暫時間內即可完整顯現，又參以告訴人於警詢、偵
    查及審理中證稱：事情發生之後，我在凌晨2時54分傳訊息
    告訴經紀人，沒有很久經紀人就來載我去醫院驗傷等語（見
    偵卷第29頁、第68頁反面；本院卷第151頁），核與丁○○於
    審理中之證述相符，佐以本案驗傷診斷書係於110年8月15日
    早上7時作成，顯見案發時間與驗傷時間間隔仍屬短暫，則
    告訴人於驗傷時未檢驗出其他明顯外傷，尚屬合理。故辯護
    人僅因告訴人之驗傷診斷書除載有告訴人後頸有約6公分紅
    印、小陰唇3點鐘與9點鐘紅腫及微小出血點外，而無其他明
    顯外傷，即認被告與告訴人發生性行為並未違反告訴人之意
    願，尚屬無據，不足採憑。
　⒊復觀諸扣案告訴人當天穿著短裙照片，右側拉鍊明顯損壞，
    並經檢察官於偵查中當庭勘驗，裙子拉鍊已完全損壞，無法
    滑動（見偵卷第107頁），此有本院111年度院保字第489號
    扣押物品清單、當庭拍攝甲女案發時所著短裙照片3張（見
    本院卷第37至38頁、第70至71頁）附卷足參，另告訴人迭於
    警詢、偵訊及本院審理時表示當天所著短裙拉鍊毀壞，係因
    被告急於將其下身衣物脫掉所造成。被告雖辯稱：我跟被害
    人性交時我不知道裙子有拉鍊，我沒有去動拉鍊，我是直接
    把裙子脫下來，我脫的時候沒有什麼困難等語（見本院卷第
    60頁），然衡以一般多數情形，若係以正常、非強制之方式
    穿脫衣物，應不至於造成拉鍊完全毀壞、脫落之情形，足認
    被告應非藉由正常之方式褪去告訴人下身衣物，益徵告訴人
    前揭證述遭被告以強暴之方法對其為性交，乃信而有徵，自
    堪採信。
　㈣被告所辯及其辯護意旨均不足採，茲說明如下：
  ⒈被告於警詢中辯稱：當時被害人沒有反抗或明確拒絕我的言
    語或行為，很配合，還問我有沒有老婆或女朋友、是不是真
    心的等語（見偵卷第23頁反面）；復於偵查中辯稱：我與告
    訴人發生性關係，告訴人沒說好，也沒說不好等語（見偵卷
    第92頁反面）；又於庭呈刑事答辯狀稱：「倘若被害人之意
    思隱晦不明，或有所謂「半推半就」之情形，致使行為人主
    觀上誤認被害人有含蓄同意之意思，且在客觀上亦未施以違
    反其意願之方法者，基於罪刑法定、證據裁判主義及無罪推
    定原則，自難遽為被告有罪之認定。」均主張告訴人與其發
    生性行為，係出於自願，兩情相悅，未違反告訴人之意願。
    然刑法第221條強制性交罪之構成要件，已刪除早年修正前
    刑法之「至使不能抗拒」要件，而另增列「其他違反其意願
    之方法」之規定，由修正後之條文以觀，所謂「違反其意願
    之方法」，已不必達於使告訴人不能抗拒之程度，祇須具有
    妨害告訴人之自由意志，違反告訴人之意願而仍執意為之，
    即屬相當。是告訴人縱於過程中反抗被告之行為尚未達不能
    抗拒之程度，仍無法逕認定告訴人係「同意」被告對其為性
    交之行為。況被告針對與告訴人乃合意性交一節，僅係被告
    之一面之詞，已經告訴人迭於警詢、偵訊及本院審理時堅詞
    否認，且證述如前。再觀之告訴人與被告對話紀錄截圖內容
    （見不公開卷第21至23頁），被告向告訴人表示「你現在這
    樣我也有心想跟你處理」、「你也伸舌頭阿」、「不是嗎」
    ，告訴人則回覆「我什麼時候伸舌頭了」、「都是你對我硬
    來」，並向被告表示「你對我做什麼事我都記得」、「你以
    為擦掉就沒事了嗎」、「我真的第一次遇到這種事情」、「
    我一直推你，什麼叫半推半就」，是足認告訴人對於被告所
    述告訴人半推半就之辯詞，已立即駁斥，並一再強調係遭被
    告強制性交。從而，被告空言所辯，全然無據。另關於被告
    所辯2人性交後，告訴人詢問其是否會對其負責，是否真心
    一節，證人戊○○固於警詢及審理中均證述確實曾經聽到告訴
    人對被告陳述「你會對我負責嗎？」、「你不怕我糾纏你？
    」等話語，然戊○○證述係於住宅1樓聽聞此事（見偵卷第37
    至38頁、本院卷第173至177頁），核與被告所述告訴人係於
    3樓向其為前述告白話語不符（見偵卷第23、92至93頁、本
    院卷第60頁），又證人己○○、甲○○於本院審理時均證述：未
    曾聽到告訴人對被告說「你對我是真心的嗎？你會對我負責
    嗎？」之對話等語明確（見本院卷第194頁），堪認被告此
    部分所辯洵屬無據。參以，告訴人與被告係初次見面，又被
    告甫出獄之事實，為告訴人所知悉，此據被告自承在卷（見
    本院卷第60頁），被告亦自承父母經濟狀況普通，其甫出獄
    ，經濟狀況不佳一情屬實（見本院卷第60至頁），則殊難想
    像告訴人會對初次見面、甫出獄、經濟狀況非特別富裕之被
    告一見鍾情，並欲與之真心交往，此自被告與告訴人2人對
    話紀錄截圖內容，被告向告訴人表示「事後你還問我能當你
    男朋友嗎」、「你說你會對我負責嗎」，告訴人則回覆被告
    「選一個剛被關出來的當男朋友？」（見不公開卷第27頁）
    ，從告訴人嗤之以鼻之回覆內容即可自明，益證被告所辯兩
    情相悅為性交，無非卸責之詞，委無足採。
  ⒉另辯護意旨雖以：證人戊○○、己○○、甲○○等人均證述當天並
    未看到告訴人有任何異狀等語，然衡酌當時情況，眾人酒酣
    耳熱，或有抽K菸之情況，意識是否清晰不得而知，又告訴
    人與該等證人並無任何交情，僅為一面之緣，難認其會特別
    注意告訴人細部之情緒或舉止，故證人戊○○、己○○、甲○○等
    人陳述當日未見告訴人有任何異狀，應僅係表面粗淺觀察所
    得，尚無從對被告作有利之認定。又證人己○○、甲○○雖均於
    警詢中證稱當日沒有聽到爭吵或糾紛之聲音（見偵卷第43、
    47頁），惟被告已於準備程序中自承當天音樂蠻大聲的（見
    本院卷第59頁），與證人即告訴人甲女（見本院卷第135頁
    ）、證人戊○○（見偵卷第38至39頁）、己○○（見本院卷第18
    0頁）之證述互核相符，甚至證人戊○○亦於審理中稱：原本
    音樂很大聲，後來有人去檢舉，音樂才變小聲等語（見本院
    卷第174頁），是原先播放音樂之音量已足使他人難以忍受
    並為檢舉，應認案發當日1樓播放音樂之音量，足夠覆蓋被
    告於同棟建築物3樓對告訴人為強制性交行為時告訴人呼救
    之聲音。故雖未有人於案發當時聽見異常之聲響，足認係基
    於音樂播放音量過於大聲所致，尚屬合理。至告訴人證述其
    遭被告性侵後即將此事告知甲○○（見偵卷第67頁、本院卷第
    153頁），此固為甲○○所否認（見本院卷第190頁），然甲○○
    係被告友人，而強制性交乃涉及刑事犯罪之犯行，其迴護被
    告而為虛偽證述，非無可能，亦無違常情，而告訴人證述遭
    被告性侵一情，已有上開補強證據足資佐證確與事實相符，
    自難僅因甲○○此部分之證述，據為有利被告之認定。準此，
    此部分辯護意旨無足憑採。
三、綜上所述，被告所辯及辯護意旨均與事實不符，不足採信。
    被告以強暴方法，對告訴人為強制性交之事證明確，其犯行
    洵堪認定，應依法論科。
參、論罪科刑：
一、按「稱性交者，謂非基於正當目的所為之下列性侵入行為：
    一、以性器進入他人之性器、肛門或口腔，或使之接合之行
    為。二、以性器以外之其他身體部位或器物進入他人之性器
    、肛門，或使之接合之行為。」刑法第10條第5項定有明文
    。查，被告以陰莖插入告訴人陰道內之行為，屬刑法所定之
    性交行為。復按刑法強制性交罪之成立，係以強暴、脅迫、
    恐嚇、催眠術或其他違反意願之方法而為校教者為要件。所
    謂「強暴」，係指直接或間接對被害人之身體加諸有形強制
    力，以圖排除被害人抗拒而言；又所稱「其他違反其意願之
    方法」者，係指本條所列舉之強暴、脅迫、恐嚇、催眠術以
    外，其他一切違反被害人意願之方法，妨害被害人之意思自
    由者而言，不以類似於所列舉之強暴、脅迫、恐嚇、催眠術
    等相當之其他強制方法，足以壓抑被害人之性自主決定權為
    必要（最高法院102年度台上字第248號判決意旨參照）。查
    ，本案被告不顧告訴人持續拒絕與其為性交行為之舉動，違
    反告訴人意願，於告訴人表示要離開7樓逃離被告時，利用
    男性生理及體型上之優勢，先將告訴人強壓在7樓沙發上親
    吻告訴人，並撫摸告訴人胸部及腰部等處，繼強拉告訴人至
    3樓房間，並以身體壓制告訴人，進而強行脫下告訴人下身
    衣物，對告訴人為性交，不僅違反告訴人之意願，並已屬直
    接對告訴人身體加諸有形強制力，以圖抑制、排除甲女抗拒
    ，已該當強暴之方法。是核被告所為，係犯刑法第221條第1
    項強制性交罪。其強制猥褻之低度行為應為強制性交之高度
    行為所吸收，不另論罪。
二、按被告構成累犯之事實及應加重其刑之事項，均應由檢察官
    主張並具體指出證明之方法後，經法院踐行調查、辯論程序
    ，方得作為論以累犯及是否加重其刑之裁判基礎（最高法院
    110年度台上字第5660號裁定意旨參照）。查，被告於107年
    間因違反毒品危害防制條例案件，經臺灣高等法院臺中分院
    以108年度上訴字第2323號判決判處有期徒刑1年、1年10月
    （共2罪）、1年11月，應執行刑有期徒刑4年，上訴後，經
    最高法院以109年度台上字第4615號判決部分發回更審（有
    期徒刑1年部分確定），嗣經臺灣高等法院臺中分院以109年
    度上更一字第295號判決上訴駁回確定，被告入監執行後，
    已於110年8月13日縮短刑期執行完畢出監，有臺灣高等法院
    被告前案紀錄表在卷足佐，是被告於前案有期徒刑執行完畢
    5年內，故意再犯本件有期徒刑以上之罪，為累犯，本院審
    酌被告前案所犯販賣第三級毒品罪之罪質雖與本案強制性交
    罪之罪質不同，惟被告於前案有期徒刑執行完畢後，理應產
    生警惕作用，返回社會後能因此自我反省、要求，然相隔不
    到2日即再犯本案，顯見先前所量定之刑罰裁量結果尚未能
    收得明顯之預防、教化之效，足見本案並非偶發，堪認有特
    別惡性及刑罰反應力薄弱之情形，有加重其刑予以延長矯正
    其惡性此一特別預防之必要；且如加重其法定最低本刑，尚
    與本案被告之罪責相當，並無被告所受之刑罰超過其所應負
    擔之罪責，被告人身自由並無因此遭受過苛之侵害，自無司
    法院釋字第775號解釋意旨所示牴觸比例原則、罪刑不相當
    之情形存在，爰依上開規定，就被告本件所犯加重其刑。　
    　
三、爰以行為人之責任為基礎，審酌被告僅為滿足個人一時性欲
    之目的與動機，利用告訴人從事傳播小姐工作，需陪伴點檯
    客人之機會，無視告訴人意願，以上述強暴之方法對告訴人
    為性交，犯後自始至終否認犯行，辯稱係兩情相悅為性交，
    毫無悔意，態度惡劣，造成告訴人生理及心理上難以磨滅之
    陰影，所為應嚴予非難，被告於審理中自陳之智識程度、家
    庭生活及經濟狀況（見本院卷第202頁），兼衡告訴人表示
    「請從重量刑，因為這件事對我來說不是小事」等語之科刑
    意見（見本院卷第202頁）等一切情狀，量處如主文所示之
    刑。
肆、職權告發：
    按公務員因執行職務知有犯罪嫌疑者，應為告發，刑事訴訟
    法第241條定有明文。證人戊○○於審理中經審判長告以具結
    義務及偽證處罰後，具結證稱確實有聽到告訴人對被告說：
    「你會對我負責嗎？你不怕我糾纏你嗎？」等語，與被告及
    證人己○○、甲○○所述均有矛盾，是證人戊○○所為就本案案情
    有關之重要事項有虛偽陳述之虞，有涉犯刑法第168條所定
    偽證罪之嫌，此既為本院因執行職務所知悉，爰依刑事訴訟
    法第241條之規定，依職權告發，另由檢察官依法處理，以
    維司法公正。
據上論斷，應依刑事訴訟法第299條第1項前段，刑法第221條第1
項、第47條第1項，判決如主文。
本案經檢察官陳宜君提起公訴，檢察官丙○○到庭執行職務。
中　　華　　民　　國　 111　　年　　 7　　月　　28　　日
　　　　　　　　刑事第八庭  審判長法  官  高思大
　　　　　　　　　　　　　　　　　法  官  王靖茹
　　　　　　　　　　　　　　　　　法　官  陳鈴香
以上正本證明與原本無異。
如不服本判決應於收受送達後20日內向本院提出上訴書狀，並應
敘述具體理由；其未敘述上訴之理由者，應於上訴期間屆滿後20
日內向本院補提理由書（均須按他造當事人之人數附繕本），「
切勿逕送上級法院」。
告訴人或被害人如不服判決，應備理由具狀向檢察官請求上訴，
上訴期間之計算，以檢察官收受判決正本之日起算。
　　　　　　　　　　　　　　　　　書記官  林美萍
中　　華　　民　　國　　111 　年　　7 　　月　　29　　日

附錄論罪科刑法條：
中華民國刑法第221條
（強制性交罪）
對於男女以強暴、脅迫、恐嚇、催眠術或其他違反其意願之方法
而為性交者，處3年以上10年以下有期徒刑。
前項之未遂犯罰之。